# 请教陈版，预计 5 年后收回的其他应收款，是否计提减值？

提问人：学以 时间：2017-02-20 11:08:39
陈版，甲公司 2 年前预付一笔工程款，本年因为其他原因工程不再建设，但与对方协商后，对方已将该比负债转入地方政府债务平台，５年后到期，管理层预计该款项能够收回，但时间会较长。
请问这笔其他应收款是否应计提坏账，以及如何列示？若计提坏账后，以后年度如何核算？
目前我们拟按被审计单位贷款利率将该笔金额折现，作为预计未来现金流量现值，与账面金额的差额作为本期资产减值损失，但后续如何计量，可以每年末按照新的折现现值转回部门坏账准备吗？

回答人：chenyiwei
首先要作为长期应收款列报，不再是其他应收款。 其次，你计提减值的思路基本合理（假设 5 年后的归还是不计息的），因为摊余成本是扣减减值准备的，所以后续按摊余成本和实际利率（即该折现率）确认利息收入时，同时可以转回资产减值准备，具体看《讲解2010 》P391～395“以摊余成本计量的金融资产的减值”中的相关内容（含举例）。

提问人：心海拂清风 时间：2017-02-20 20:38:52
实物中一年以上还是 3 年以上需要折现，我理解是三年及其以上折现的多，还有如果国外甲子公司借给国外联营企业一笔三年无息借款 1 亿元，如果折现的话考虑使用当地的三年期同期贷款利率吧，甲公司母公司是A+H上市公司，谢谢。后续查到三年期贷款利率2.4%左右。

回答人：chenyiwei
1 、没有绝对的标准，就看重要性原则的考量。 2 、按适用于债务人的借款利率折现。

提问人：学以 时间：2017-02-21 09:36:28
陈版，我去查了您说的《企业会计准则讲解》举例，依此，该事项的核算应为：
2016 年：
借：资产减值损失　　（余额与现值的差额）
贷：长期应收款减值准备　　（余额与现值的差额）
2017 年～ 2021 年：
借：长期应收款减值准备　　（余额-减值准备）*实际利率
贷：利息收入　　 　　　　　　（余额-减值准备）*实际利率
举例中的资产是贷款，是本身带有利息的，而该事项其实是一项货币时间价值和流动价值的损失，这样核算的结果是平滑了每期的损益，但并没有体现出损失，这样的结果合理吗？

回答人：chenyiwei
时间价值损失也是减值的构成因素之一。因此不论该金融资产本身是否带息，都可以适用此类减值准备确认和计量的一般原则。